【裁判字號】    97,訴,246
【裁判日期】    970908
【裁判案由】    所有權移轉登記
【裁判全文】
臺灣桃園地方法院民事判決               97年度訴字第246號
原      告  乙○○
訴訟代理人  林凱律師
複  代理人  趙立偉律師
被      告  丁○○
                        樓
            己○○
            戊○○
                        號
            壬○○
            辛○○
            庚○○
            甲○○
                        號
           丙○○○
           癸○○○
上列當事人間請求所有權移轉登記事件，於民國97年8 月25日言
詞辯論終結，本院判決如下：
    主  文
被告丁○○、己○○、戊○○、壬○○、辛○○、庚○○、甲○○、丙○○○、癸○○○應將如附表編號一、三、五所示土地所
有權公同共有部份移轉登記予原告。
被告丁○○、己○○、戊○○應將如附表編號二、四所示土地所
有權應有部分移轉登記予原告。
訴訟費用由被告連帶負擔。
    事實及理由
一、查本院對被告庚○○應受送達之處所不明，合於民事訴訟法
    第149條第1項第1 款之規定，爰依原告之聲請准對被告為公
    示送達。再者，被告皆經合法通知，無正當理由，均未於言
    詞辯論期日到場，核無民事訴訟法第386 條所列各款情形，
    爰依原告之聲請，由其一造辯論而為判決。
二、原告主張：
  (一)訴外人楊周罔市、楊杏、楊天來、被告丙○○○、癸○○○
    於民國94年9 月23日與原告訂立土地買賣契約書，約定以新
    台幣（下同)50 萬元將桃園市○○○段221-1地號，5人公同
    共有1/18及楊周罔市另有之應有部分1/18，所有權應有部分
    出售予原告（下稱契約1）。而該221-1地號原公同共有權利
    範圍1/18部分，亦因法院判決共有物分割於96年10月11日登
    記為分別共有，各人應有部分1/108 。又上開楊周罔市等5
    人另於96年1 月10日與原告約定將其與被告庚○○公同共有
    桃園市○○○段849 地號土地權利範圍3/ 54 待分割後之各
    人應有部分1/108 出售予原告（下稱契約2） ；上開公同共
    有部分於96年10月11日業經法院判決共有物分割而登記為分
    別共有，各人應有部分為1/108 。原告業依契約1 及契約2
    之約定分別於94年9 月23日及96年6 月22日支付買賣價金10
    萬元及30萬元；於96年1 月10日給付買賣價金36萬元，而訴
    外人楊周罔市未依契約1 及契約2 將上開地段221-1 地號應
    有部分共計7/108 ，及同地段849 地號應有部分共計1/108
    移轉登記予原告，即於96年11月4 日死亡；訴外人楊杏未依
    契約1 及契約2 將同地段221-1 地號、849 地號應有部分各
    1/108 有部分移轉登記予原告，即於96年8 月8 日死亡。被
    告丁○○、己○○、戊○○為訴外人楊杏之繼承人，竟於96
    年10月30日就上開二筆土地原豋記訴外人楊杏部份辦理繼承
    登記完成，各人應有部分為1/324 ，至今仍未依上開契約將
    該部份移轉登記予原告。
  (二)訴外人楊周罔市另於96年1 月10日與原告簽訂土地買賣契約
    書，約定以1,188,000元價格將其所有桃園市○○○段849地
    號土地所有權應有部分3/54出售予原告（下稱契約3 ）；又
    於96年6月22日與原告簽訂另一土地買賣契約書，約定以5萬
    元價格將同地段223-3地號土地所有權應有部分1/9出售予原
    告（下稱契約4），原告均已依契約書約定分別於96年1月10
    日給付價金36萬，96年6月22日給付價金3萬元予訴外人楊周
    罔市，惟其仍未依契約3及契約4約定，將上開土地應有部分
    移轉登記予原告。
  (三)綜上，依上開4 份契約，原告已依約定於產權移轉完成前支
    付各次應付之買賣款項，契約當事人即訴外人楊周罔市及楊
    杏，皆未依約定就上開土地其應有部分移轉予原告即已死亡
    ，總計訴外人楊周罔市尚有桃園市○○○段221-1地號、849
    地土地應有部分各7/108 、同地段223-3地號應有部分1/9未
    辦理移轉登記予原告，其既已死亡，則應由其繼承人負移轉
    登記之義務。被告丁○○、己○○、戊○○、壬○○、辛○○、庚○○、甲○○、丙○○○、癸○○○為其繼承人，均
    未依約配合提供所需文件辦理所有權移轉登記。訴外人楊杏
    尚有桃園市○○○段221-1地號、849地土地應有部分各1/10
    8 移轉登記予原告，被告丁○○、己○○、戊○○為其繼承
    人，非但未將原訴外人楊杏所有應移轉登記予原告之部分移
    轉予原告，更已將該部份辦理繼承登記，原告不得已，爰依
    買賣之法律關係提起訴訟，請求被告等即訴外人楊周罔市及
    楊杏之繼承人，履行依上開4 份契約應負之移轉義務，並聲
    明如主文所示。
三、被告之聲明及陳述：未於言詞辯論期日到場，亦未提出書狀
    為何聲明或陳述。
四、原告上開主張之事實，業據原告提出與其所述相符之不動產
    買賣契約書、土地登記第二類謄本為證，核與原告之主張相
    符，而被告等已於相當時期受合法之通知，既未於言詞辯論
    期日到場，亦未提出書狀作何聲明、陳述以供本院審酌，被
    告庚○○雖因其係依公示送達通知者，依法不視同其係自認
    ，惟因本件原告主張之事實，業據原告舉證如前，自堪認原
    告之主張為真實可採。
五、按物之出賣人，負交付其物於買受人，並使其取得該物所有
    權之義務；繼承人自繼承開始時，除民法另有規定外，承受
    被繼承人財產上之一切權利、義務。但權利、義務專屬於被
    繼承人本身者，不在此限；繼承人對於被繼承人之債務，負
    連帶責任，民法第348條第1項、第1148條、第1153條第1 項
    分別定有明文。原告就本件不動產買賣契約所定應給付金錢
    之義務均已履行，業如前述，被告等為買賣契約債務人之繼
    承人，自應負交付上開地號土地予原告，並使原告取得該土
    地所有權之義務。從而，原告依不動產買賣契約所定買賣之
    法律關係，請求被告應將如附表所示土地之所有權之公同共
    有及應有部分移轉登記予伊，為有理由，應予准許。
六、結論：原告之訴為有理由，依民事訴訟法第385條第1項前段
    、第78條、第85條第2項，判決如主文。
中    華    民    國    97    年    9     月     8    日
                  民事第二庭    法  官  黃漢權
以上正本係照原本作成
如對本判決上訴，須於判決送達後20日內向本院提出上訴狀
中    華    民    國    97    年    9     月     8    日
                                書記官  劉璟佳
 附表：(下列土地地段均為桃園市○○○段)
┌─┬────┬───┬──────┬─────┬────────┐
│編│ 地  號 │地 目 │  面  積    │ 所有權人 │ 應移轉權利範圍 │
│號│        │      │            │          │                │
├─┼────┼───┼──────┼─────┼────────┤
│1 │ 221-1  │  建  │630平方公尺 │ 丁○○   │ 公同共有7/108  │
│  │        │      │            │ 己○○   │                │
│  │        │      │            │ 戊○○   │                │
│  │        │      │            │ 壬○○   │                │
│  │        │      │            │ 辛○○   │                │
│  │        │      │            │ 庚○○   │                │
│  │        │      │            │ 甲○○   │                │
│  │        │      │            │ 丙○○○ │                │
│  │        │      │            │ 癸○○○ │                │
├─┼────┼───┼──────┼─────┼────────┤
│2 │ 221-1  │  建  │630平方公尺 │ 丁○○   │應有部分各1/324 │
│  │        │      │            │ 己○○   │                │
│  │        │      │            │ 戊○○   │                │
├─┼────┼───┼──────┼─────┼────────┤
│3 │  849   │  建  │283平方公尺 │ 丁○○   │ 公同共有7/108  │
│  │        │      │            │ 己○○   │                │
│  │        │      │            │ 戊○○   │                │
│  │        │      │            │ 壬○○   │                │
│  │        │      │            │ 辛○○   │                │
│  │        │      │            │ 庚○○   │                │
│  │        │      │            │ 甲○○   │                │
│  │        │      │            │ 丙○○○ │                │
│  │        │      │            │ 癸○○○ │                │
├─┼────┼───┼──────┼─────┼────────┤
│4 │  849   │  建  │283平方公尺 │ 丁○○   │應有部分各1/324 │
│  │        │      │            │ 己○○   │                │
│  │        │      │            │ 戊○○   │                │
├─┼────┼───┼──────┼─────┼────────┤
│5 │ 223-3  │  田  │125平方公尺 │ 丁○○   │  公同共有1/9   │
│  │        │      │            │ 己○○   │                │
│  │        │      │            │ 戊○○   │                │
│  │        │      │            │ 壬○○   │                │
│  │        │      │            │ 辛○○   │                │
│  │        │      │            │ 庚○○   │                │
│  │        │      │            │ 甲○○   │                │
│  │        │      │            │ 丙○○○ │                │
│  │        │      │            │ 癸○○○ │                │
└─┴────┴───┴──────┴─────┴────────┘


司法院資訊處製作；財團法人民間司法改革基金會備份。
